臺灣士林地方法院小額民事判決
110年度士小字第2043號
原      告  天母世群別墅管理委員會

法定代理人  楊林春子  
訴訟代理人  丁聖哲律師  
複  代理人  李聖鐸律師  
被      告  王靖凌    
上列當事人間給付管理費事件，本院於民國110年11月18日言詞
辯論終結，本院判決如下：
    主  文
被告應給付原告新臺幣柒萬陸仟元，及其中新臺幣壹萬陸仟元自
民國一百零八年五月十八日起至清償日止，暨其中新臺幣陸萬元
自一百一十年十月七日起至清償日止，按年息百分之十計算之利
息。
原告其餘之訴駁回。
訴訟費用新臺幣壹仟元由被告負擔。
本判決原告勝訴部分得假執行。
原告其餘假執行之聲請駁回。
    事實及理由要領
一、按訴狀送達後，原告不得將原訴變更或追加他訴；但請求之
    基礎事實同一、擴張或減縮應受判決事項之聲明者，不在此
    限，民事訴訟法第255條第1項但書第2款、第3款定有明文。
    又依同法第436條之23準用第436條第2項之規定，前揭規定
    於小額訴訟程序亦適用之。查原告起訴時訴之聲明為：「被
    告應給付原告新臺幣16000元，及自民國108年4月23日起至
    清償日止，按年息10％計算之利息。」，嗣於訴訟程序進行
    中，原告擴張請求108年4月至110年8月之管理費計新臺幣（
    下同）58000元及大樓修繕費用2000元，並變更訴之聲明為
    ：「被告應給付原告新臺幣76000元，及其中新臺幣16000元
    自民國108年4月23日起至清償日止，暨其中新臺幣60000元
    自民事擴張訴之聲明聲請狀繕本送達翌日起至清償日止，按
    年息10％計算之利息。」，核其上開變更請求部分，應屬擴
    張應受判決事項之聲明，揆諸前揭之規定，應予准許。又被
    告經合法通知，未於最後言詞辯論期日到場，且無民事訴訟
    法第386條所列各款情事，爰依原告之聲請，由其一造辯論
    而為判決。
二、原告起訴主張：原告為天母世群別墅公寓大廈（下稱系爭社
    區）之區分所有權人推選管理委員而組織成立之管理組織，
    並依法申請備查在案，而被告為系爭社區門牌號碼臺北市○○
    區○○○路000巷00號3樓房屋之所有權人，依公寓大廈管理條
    例第18條及住戶規約規定，負有依規約及區分所有權人會議
    決議繳納公共基金及管理費之義務，而依系爭社區之103年
    區分所有權人會議決議，管理費以實際使用坪數計算，被告
    每月應繳管理費2000元，並依系爭社區規約第8條規定，就
    區分所有權人欠繳之管理費及公共基金款項，得加收年息百
    分之十之遲延利息，然被告自107年8月至108年3月計有8期
    （計算式：每月2000元×8＝16000元）之管理費未給付，並自
    108年4月至110年8月計有29期（計算式：每月2000元×29＝58
    000元）之管理費及110年公共基金即大樓修繕費2000元未給
    付，爰依公寓大廈管理條例第21條之規定及前開社區規約之
    法律關係提起本件訴訟，並聲明被告應給付原告76000元，
    及其中16000元自108年4月23日起至清償日止，暨其中60000
    元自民事擴張訴之聲明聲請狀繕本送達翌日起至清償日止，
    按年息百分之十計算之利息，並願供擔保請准宣告假執行。
三、被告則以：被告已繳納107年8月至108年3月之管理費予管理
    員，但管理員不給收據及明細，而被告於108年4月29日以裕
    華網購有限公司之支票支付8期管理費16000元，支付月份為
    票載108年6月至109年1月之管理費，另自109年2月迄今之管
    理費，因管理員以被告繳納管理費需得楊員同意而拒收，故
    未繳納等語資為抗辯，並聲明請求駁回原告之訴。
四、經查：
　㈠原告主張之事實，業據其提出與其所述相符之臺北市政府函
    、士群別墅103年區分所有權人會議開會通知、系爭社區住
    戶自治規約、系爭社區108年3月份、6月份及110年9月份收
    支明細表為證，而被告經合法通知無正當理由未於最後言詞
    辯論期日到場，亦未提出書狀就上開證據為具體的聲明或陳
    述，且被告於本院言詞辯論期日時亦自承其自109年2月迄今
    並未繳納管理費，是此部分之事實，應堪信為真正。又被告
    雖稱其業已繳納107年8月至108年3月及108年6月至109年1月
    之管理費，然當事人主張有利於己之事實者，就其事實有舉
    證責任，此為民事訴訟法第277 條前段所明定，則本件被告
    主張其業已繳納前開管理費，既為原告所否認，自應由被告
    就其主張該等事實，負舉證之責任；況被告所稱已繳納上開
    期間管理費而管理員未交付收據、或被告已開立支票給付管
    理費、或管理員拒收管理費而未繳納等事實，業經原告否認
    在卷，且被告迄今亦未能就其上開主張提出其他證據以為佐
    證，自難遽認被告業已支付上開管理費，是原告依上開法律
    關係，請求被告應給付上開管理費及公共基金計7600元，尚
    屬有據。
　㈡又給付無確定期限者，債務人於債權人得請求給付時，經其
    催告而未為給付，自受催告時起，負遲延責任；其經債權人
    起訴而送達訴狀，或依督促程序送達支付命令，或為其他相
    類之行為者，與催告有同一之效力；又遲延之債務，以支付
    金錢為標的者，債權人得請求依法定利率計算之遲延利息；
    又應付利息之債務，其利率未經約定，亦無法律可據者，週
    年利率為百分之五，民法第229條第2項、第233條第1項前段
    、第203條分別定有明文。查本件請求被告給付管理費事件
    ，未經原告舉證證明定有期限，應認屬未定期限債務，依上
    開規定，被告應自受催告時起始負遲延責任，而原告就前開
    管理費及公共基金之請求，迄今並未提出足以對被告生與催
    告同一效力之證明文件，且關於107年8月至108年3月所積欠
    管理費16000元之起訴狀，係於108年5月17日送達被告，此
    有送達證書在卷可參，另關於108年4月至110年8月所積欠管
    理費58000元及110年公共基金即大樓修繕費2000元之民事擴
    張聲明狀，係於110年10月6日由被告當庭收受，是原告就上
    揭所得請求之金額，尚得就其中16000元部分請求自起訴狀
    繕本送達之翌日即108年5月18日起至清償日止，暨其中6000
    0元部分請求自民事擴張聲明狀繕本送達之翌日即110年10月
    7日起至清償日止，按年息百分之十計算之利息。是原告依
    上開法律關係，求為判決如主文第1 項所示，為有理由，應
    予准許，逾此範圍之請求，為無理由，應予駁回。
五、本件事證已臻明確，兩造其餘攻擊防禦方法及舉證，經核與
    判決結果不生影響，無逐一論列之必要，併予敘明。
六、本件係就民事訴訟法第436條之8第1項適用小額程序所為被
    告部分敗訴之判決，依同法第436條之20規定，應依職權宣
    告假執行，並依同法第79條之規定依職權確定訴訟費用額為
    1000元（第一審裁判費），應由被告負擔。又原告所為宣告
    假執行之聲請，僅在促使法院為此職權之行使，本院自不受
    其拘束，仍應逕依職權宣告假執行，然本件既已依職權宣告
    假執行，自無再命原告提供擔保之必要。至原告之訴經駁回
    部分，其假執行之聲請即失所附麗，應併予駁回。
中    華    民    國    110   年    12     月    8    日
                  士林簡易庭  法  官  黃雅君
　　　　　　　　　　
以上正本係照原本作成。
如不服本判決，應於送達後20日內，向本院提出上訴狀並應記載
上訴理由，表明關於原判決所違背之法令及其具體內容與依訴訟
資料可認為原判決有違背法令之具體事實，如於本判決宣示後送
達前提起上訴者，應於判決送達後20日內補提上訴理由書（須附
繕本）。
中    華    民    國    110   年    12     月    8    日
                              書記官　吳俊明